Inventaris van het archief van de Projectgroep Toekomst Rijnmond
Nationaal Archief, Den Haag
Projectgroep Toekomst Rijnmond
1984-1986
32965
0.30 meter; 14 inventarisnummers.
Normale geschreven, getypte en gedrukte documenten, geen bijzondere handschriften.
Nationaal Archief, Den Haag
Het archief van de Projectgroep Toekomst Rijnmond bestaat uit een serie dossiers die voornamelijk vergaderstukken uit de periode 1985-1986 bevatten. Daarnaast bevat het informatiebulletins en stukken betreffende de Werkgroep Publiciteit. De bescheiden zijn vanaf 2026 openbaar.
Archiefvorming
Geschiedenis van het archiefbeheer
De dossiers zijn op 18 maart 1986 overgedragen aan het Rijksarchief Zuid-Holland.
De rechtstitel is (nog) onbekend
3.17
Aanwijzingen voor de gebruiker
Openbaarheidsbeperkingen
Volledig niet openbaar. De bescheiden kunnen tot 1-3-2026 niet worden geraadpleegd.
Materiële beperkingen
Aanvraaginstructie
Openbare archiefstukken kunnen online worden aangevraagd en gereserveerd. U kunt dit ook via de terminals in de studiezaal van het Nationaal Archief doen. Om te kunnen reserveren dient u de volgende stappen te volgen:
U maakt een profiel aan op www.gahetna.nl, en logt vervolgens in
Via de archiefinventaris (alleen de beschrijvingen met rode nummers) selecteert u het gewenste archiefstuk door op de knop 'Reserveren' te klikken
In het volgende scherm geeft u aan op welke dag u het archiefstuk wilt inzien
Indien u zich bevindt in de studiezaal en een tafelnummer heeft ontvangen kunt u dit nummer vermelden. Als u geen tafelnummer heeft kunt u tafelnummer 777 laten staan
Vervolgens bevestigt u uw reservering door deze te versturen.
Verwant materiaal
Beschikbaarheid van kopieën
Verwante archieven
3.17.18 - Archieven van het Openbaar Lichaam Rijnmond, (1962) 1965-1974 (1979)
Beschrijving van de series en archiefbestanddelen
- Algemene Bestuurlijke Organisatie Afwikkeling Opheffing Rijnmond Projectgroep Toekomst Rijnmond
  - Algemeen (o.m. instelling)., sept. 1985 - febr. 1986; 1; 1 omslag
    kenmerk: R 2.8.1.
    Openbaarheid beperkt tot 1 januari 2026
  - Algemeen (o.m. instelling); Vergaderstukken., september 1985; 2; 1 omslag
  - Algemeen (o.m. instelling); Vergaderstukken., oktober 1985; 3-4; 2 omslagen
    - Vergaderstukken., 3
    - Vergaderstukken., 4
  - Algemeen (o.m. instelling); Vergaderstukken., november 1985; 5-6; 2 omslagen
    - Vergaderstukken., 5
    - Vergaderstukken., 6
  - Algemeen (o.m. instelling); Vergaderstukken., december 1985; 7; 1 omslag
  - Algemeen (o.m. instelling); Vergaderstukken., januari 1986; 8; 1 omslag
  - Algemeen (o.m. instelling); Vergaderstukken., februari 1986; 9; 1 omslag
  - Algemeen (o.m. instelling); Overleg Projectgroep met GO en MC's., okt. 1985 - jan. 1986; 10; 1 omslag
  - Algemeen (o.m. instelling); Informatiebulletins., okt. 1985 - februari 1986; 11; 1 omslag
  - Vergaderingen Dagelijks Bestuur; stukken mbt. Projectgroep Toekomst Rijnmond., september 1985 - december 1985; 12; 1 omslag
    kenmerk: 07.52
  - Vergaderingen Dagelijks Bestuur., januari 1986 - februari 1986; 13; 1 omslag
- Op verzoek toegevoegd dossier
  - (Inspraak en voorlichting). Werkgroep Publiciteit. Samenstelling en vergaderingen., dec. 1984 - sept. 1985; 14; 1 omslag
    kenmerk: R-IV. 1.2